【裁判字號】    97,易,942
【裁判日期】    970625
【裁判案由】    毒品危害防制條例
【裁判全文】
臺灣士林地方法院刑事判決               97年度易字第942號
公  訴  人  臺灣士林地方法院檢察署檢察官
被      告  甲○○
上列被告因違反毒品危害防制條例案件，經檢察官提起公訴（97
年度毒偵字第788 號），被告為有罪之陳述，本院裁定改行簡式
審判程序，並判決如下：
    主  文
甲○○施用第二級毒品，累犯，處有期徒刑捌月，扣案之吸食器
壹個及殘渣袋壹個均沒收。
    事  實
一、甲○○前因施用毒品案件，經送觀察、勒戒後，認無繼續施
    用毒品之傾向，由臺灣士林地方法院檢察署檢察官於民國91
    年11月13日以91年度毒偵字第1198號為不起訴處分確定，並
    於91年11月14日釋放出所。又因贓物及轉讓毒品案件，分別
    經本院以93年度易字第377 號及93年度訴字第210 號判決各
    處有期徒刑四月、十月確定，再因施用毒品案件，經依法院
    裁定送強制戒治，於93年10月23日戒治期滿執行完畢，刑責
    部分由臺灣士林地方法院檢察署以92年度毒偵字第1075號提
    起公訴，經本院以92年度易字第745 號判決處有期徒刑四月
    ，經當事人不服提起上訴，由臺灣高等法院以93年度上易字
    第719 號判決撤銷原判，改判處有期徒刑六月確定，嗣與上
    開二案定應執行有期徒刑一年六月確定，於94年9 月13日縮
    短刑期假釋出監並付保護管束，於95年3 月22日保護管束期
    滿未經撤銷視為執行完畢。詎仍不知悔改，於前案強制戒治
    執行完畢釋放後五年內，基於施用第二級毒品甲基安非他命
    （起訴書誤載為安非他命，下稱甲基安非他命）之犯意，於
    97年3 月18日中午1 時許，在臺北縣淡水鎮崁頂78號，以將
    甲基安非他命置入吸食器內燒烤，吸食煙霧之方式，施用甲
    基安非他命。嗣為警於97年3 月18日下午3 時許，在上址處
    查獲，並扣得吸食器一個及殘渣袋一個。
二、案經臺北縣政府警察局淡水分局報請臺灣士林地方法院檢察
    署檢察官偵查起訴。
    理  由
一、前揭犯罪事實，業據被告甲○○於警詢時、偵查中及本院審
    理時供認不諱（見偵卷第10至11頁、第62頁、本院97年6 月
    11日審判筆錄），又被告為警查獲時，經採集其尿液送檢驗
    結果，呈安非他命及甲基安非他命陽性反應，有臺灣檢驗科
    技股份有限公司97年4 月7 日編號CH/2008/30640 號濫用藥
    物檢驗報告一紙在卷可稽（見偵卷第92頁），復有查獲之吸
    食器一個及殘渣袋一個扣案可資佐證，足徵被告自白與事實
    相符。又查施用甲基安非他命之代謝最先是去N-甲基（N-de
    methylation） 形成安非他命，而施用甲基安非他命後，在
    正常尿液PH值情況下，24小時內，有43％服用劑量以甲基安
    非他命原態排出；另施用安非他命後24小時內，有30％以安
    非他命原態排出，20％經去氨基作用及氧化作用形成苯甲酸
    ，2 ％經反應形成Nore phedrine （參照行政院衛生署出版
    「物質濫用」、「常見濫用藥物檢驗方法彙編」所載）。而
    施用安非他命後，其尿液不致檢出甲基安非他命陽性反應，
    而施用甲基安非他命後，其尿液可檢出甲基安非他命和其代
    謝物安非他命成分，有行政院衛生署管制藥品管理局93年11
    月2 日管檢字第0930010499號函可按，是尿液經檢驗出甲基
    安非他命陽性反應，係被告施用甲基安非他命後以甲基安非
    他命原態排出者；而檢驗出安非他命陽性部分，乃施用甲基
    安非他命、安非他命均可檢驗出安非他命陽性反應。本件被
    告經警查獲而採集其尿液送驗結果，呈甲基安非他命及安非
    他命陽性反應，足以認定被告係施用甲基安非他命，並非安
    非他命，起訴書記載被告係施用安非他命，容有誤會。本件
    事證明確，被告犯行堪以認定。
二、按犯毒品危害防制條例第十條之施用毒品罪者，檢察官應聲
    請法院裁定令被告入勒戒處所觀察、勒戒。觀察、勒戒後，
    檢察官依據勒戒處所之陳報，認受觀察、勒戒人無繼續施用
    毒品傾向者，應即釋放，並為不起訴處分；認受觀察、勒戒
    人有繼續施用毒品傾向者，檢察官應聲請法院裁定令入戒治
    處所施以強制戒治。經觀察、勒戒或強制戒治執行完畢釋放
    後，五年內再犯毒品危害防制條例第十條之罪者，檢察官或
    少年法院應依法追訴或裁定交付審理，毒品危害防制條例第
    20條第1 項、第2 項、第23條第2 項分別定有明文。查被告
    前因施用毒品案件，經依法院裁定送強制戒治，於93年10月
    23日戒治期滿執行完畢，全國刑案資料查註表、全國施用毒
    品案件紀錄表及法務部全國檢察官線上查詢刑案人犯在監所
    最新資料報表各一份在卷可稽，被告於強制戒治執行完畢釋
    放後，五年內再犯毒品危害防制條例第10條之罪，經檢察官
    提起公訴，本院應予審理。按甲基安非他命係毒品危害防制
    條例第2 條第2 項第2 款所稱之第二級毒品。核被告施用甲
    基安非他命之行為，係犯毒品危害防制條例第10條第2 項之
    施用第二級毒品罪。被告持有甲基安非他命進而施用，其持
    有甲基安非他命之低度行為應為施用甲基安非他命之高度行
    為所吸收，不另論罪。又被告有事實欄所述犯罪科刑執行情
    形，有臺灣高等法院被告前案紀錄表附卷可參，其於有期徒
    刑執行完畢五年內，再故意犯有期徒刑以上之本罪，應依刑
    法第47條第1 項之規定論以累犯，並加重其刑。爰審酌被告
    有多次施用毒品之前科，素行不佳，惟考量其僅施用一次及
    犯罪戕害自己身心健康，與犯罪後供認犯行之態度等一切情
    狀，量處如主文所示之刑。
三、扣案之吸食器一個及殘渣袋一個，係被告所有供施用甲基安
    非他命所用之物，業據其於本院審理時供明在卷（見本院97
    年6 月11日審判筆錄），應依刑法第38條第1 項第2 款之規
    定宣告沒收。
據上論斷，應依刑事訴訟法第299 條第1 項前段、第273 條之1
第1 項，毒品危害防制條例第10條第2 項，刑法第11條前段、第
47條第1 項、第38條第1 項第2 款，判決如主文。
本案經檢察官高俊申到庭執行職務。
中    華    民    國    97    年    6     月    25    日
                  刑事第六庭法  官  周明鴻
以上正本證明與原本無異。
如不服本判決應於判決送達後10日內向本院提出上訴狀，其未敘
述上訴之理由者並得於提起上訴後20日內向本院補提理由書 (均
須按他造當事人之人數附繕本)。
                            書記官  丁梅芬
中    華    民    國    97    年    6     月    25    日
附錄論罪科刑法條：毒品危害防制條例第10條第2 項
毒品危害防制條例第10條第2項
施用第二級毒品者，處 3 年以下有期徒刑。


司法院資訊處製作；財團法人民間司法改革基金會備份。
